Crear un vector x con los datos 10, 11, 13, −1, 6,3
```{r}
MyVec <- c(10, 11, 13, -1, 6, 3)

```

2. Calcula estadísticas simples de x. Calcular la media, la desviación estándar y la varianza. Crear un objeto (vector) con el nombre est.x en el que guardar los 3 estadísticos.

```{r}

# Calcular media
media <- mean(MyVec)

# Calcular desviación estándar
desviacion <- sd(MyVec)

# Calcular varianza
varianza <- var(MyVec)

# Crear vector con los 3 estadísticos
est.x <- c(media, desviacion, varianza)

est.x # Imprimir vector est.x

```

3. Escribe un programa R para crear una secuencia de números del 20 al 50 y encuentre la media de los números del 20 al 60 y la suma de los números del 51 al 91. Tip: utiliza las funciones de R.

```{r}
# Crear secuencia del 20 al 50
x <- seq(20, 50)

# Calcular media de los números del 20 al 60
media <- mean(seq(20, 60))

# Calcular suma de los números del 51 al 91
suma <- sum(seq(51, 91))

# Imprimir resultados
cat("La media de los números del 20 al 60 es", media, "\n")
cat("La suma de los números del 51 al 91 es", suma)
```


4. Escribe un programa R para crear un vector que contenga 10 valores enteros aleatorios entre -100 y +50. Revisa la función sample (https://www.rdocumentation.org/packages/base/versions/3.6.2/topics/sample)

```{r}
# Crear vector con números del -100 al +50
nums <- -100:50

# Generar muestra aleatoria de 10 valores
muestra <- sample(nums, 10, replace = TRUE)

# Imprimir muestra
muestra


```

5. Escribe un programa R para obtener los primeros 10 números de Fibonacci (https://www.ecured.cu/N%C3%BAmeros_de_Fibonacci). Como código base tienes:
fb[1] <- fb[2] <- 1
Practica usando un for para terminar tu código.

```{r}
# Inicializar el vector de Fibonacci con los dos primeros números iguales a 1
fb <- numeric(10)
fb[1] <- fb[2] <- 1

# Llenar el resto del vector con la suma de los dos números anteriores en la secuencia de Fibonacci
for(i in 3:10){
  fb[i] <- fb[i-1] + fb[i-2]
}

fb # Imprimir el vector resultante


```

6. Escribe un programa R para encontrar el valor máximo y mínimo de un vector dado. Debes probar con:
a. c(10, 20, 30, 4, 50, -60)
b. c(10, 20, 30, 4, 50, -60)

```{r}
# Vector a
a <- c(10, 20, 30, 4, 50, -60)

# Encontrar valor máximo y mínimo de a
max_a <- max(a)
min_a <- min(a)

# Imprimir resultado
cat("El valor máximo de a es", max_a, "y el valor mínimo de a es", min_a, "\n")

# Vector b
b <- c(10, 20, 30, 4, 50, -60)

# Encontrar valor máximo y mínimo de b
max_b <- max(b)
min_b <- min(b)

# Imprimir resultado
cat("El valor máximo de b es", max_b, "y el valor mínimo de b es", min_b, "\n")

```

7. Escribe una función R para multiplicar dos vectores de tipo entero y longitud n, de la misma longitud ambos.
a. multiplica(c(10, 20), c(3,4)) # salida: [1] 30 80


```{r}
# Definir función "multiplica"
multiplica <- function(v1, v2) {
  if (length(v1) != length(v2)) {
    stop("Los vectores deben tener la misma longitud")
  } else {
    resultado <- v1 * v2
    return(resultado)
  }
}

v1 <- c(10, 20)
v2 <- c(3, 4)
multiplica(v1, v2) 

```

8. Escribe una función R para contar el valor específico en un vector dado.
a. cuenta(c(10, 20, 10, 7, 24,7, 5),7) # salida: [1] 2
```{r}
# Definir función "cuenta"
cuenta <- function(v, valor) {
  cuenta <- sum(v == valor)
  return(cuenta)
}

v <- c(10, 20, 10, 7, 24, 7, 5)
valor <- 7
cuenta(v, valor) 

```

9. Escribe una función en R para extraer cada enésimo elemento de un vector dado. Un prueba es:
a. v <- 1:100
b. enesimo(v, 5)
c. # Salida: [1]  1  6 11 16 21 26 31 36 41 46 51 56 61 66 71 76 81 86 91 96

```{r}
enesimo <- function(){
  vec<-1:100
  return(vec[seq(1, length(vec),5)])
}
enesimo() 
```
