---
title: "Actividad colaborativa en calse"
author: "Arturo Ramos Martínez"
date: "2023-04-16"
output:
  html_document: default
  word_document: default
  pdf_document: default
---
Santos Arellano Olarte A01643742

Arturo Ramos Martínez A01643269

1. Escribe una función que genere una secuencia aleatoria de DNA de tamaño “n”.
```{r}
secuenciaAleatoria<-function(num){
  lista_ADN<-c("A","T","C","G")
  randADN <-sample(lista_ADN,num,replace=T)
  return (paste(randADN, collapse = ''))
}
secuenciaAleatoria(1000)


```
2. Codifica una función que calcula el tamaño de una secuencia de DNA.

```{r}
library(stringr)
len_ADN<-function(ADN){
  l<-str_length(c(ADN))
  return(sprintf("El tamaño de la secuencia es: %s",l))
}
ADN<-("CTACCCCAGAATTGCTATAAACTGGCTGTCAGGGACTCTGTCTTGTAACTAAGCACTCCATCAGTACTACATAAGGCTGTAGGCGAAGAGAGACGAAAAC")
len_ADN(ADN)
```
3. Crea una función que recibe una secuencia de DNA e imprime el porcentaje de cada base
en la secuencia.
```{r}
library(stringr)
porcentajeBases <- function(secuencia){
  a <- sum(str_count(secuencia, "A"))
  t <- sum(str_count(secuencia, "T"))
  c <- sum(str_count(secuencia, "C"))
  g <- sum(str_count(secuencia, "G"))
  
  total <- nchar(secuencia)
  print(secuencia)
  
  cat("Porcentaje de A:", round(a/total*100, 2), "%\n")
  cat("Porcentaje de T:", round(t/total*100, 2), "%\n")
  cat("Porcentaje de C:", round(c/total*100, 2), "%\n")
  cat("Porcentaje de G:", round(g/total*100, 2), "%\n")
}

porcentajeBases(secuenciaAleatoria(1000))
```

4. Programa una función que transcribe DNA a RNA:

```{r}
library(stringr)
Transcripcion<-function(secuencia){
  secuencia<-str_split(secuencia,"",simplify = TRUE)
  secuencia<-as.character(secuencia)
  secuencia2<-secuencia
  print("ADN: ")
  print(paste(secuencia, collapse = ''))
  ARN<-c()
  for(i in 1:length(secuencia2)){
    if(secuencia[i]=="A"){
    ARN = c(ARN,"U")
  }else{
    if(secuencia[i]=="T"){
    ARN = c(ARN,"A")
    }
    else{
      if(secuencia[i]=="G"){
        ARN = c(ARN,"C")
      }else{
        if(secuencia[i]=="C"){
          ARN = c(ARN,"G")
        }
      }
    }
  }
    secuencia[-i]
  }
  print("ARN: ")
  print(paste(ARN, collapse = ''))
  return(paste(ARN, collapse = ''))
}
Transcripcion(secuenciaAleatoria(1000))
```
5. Crea una función que traduce una secuencia de RNA a una secuencia de proteínas.

```{r}
library(stringr)
ARN_proteinas<-function(ARN){
  ARN2<-ARN
  ARN3<-c()
  ARN<-str_split(ARN,"",simplify = TRUE)
  ARN<-as.character(ARN)
    c<-0
    for (i in 1:length(ARN)){
      c<-c+1
      ARN3 = c(ARN3,ARN[i])
      if(c==3){
      ARN3 = c(ARN3,",")
      c<-0
    }
    }
    ARN3<-paste(ARN3, collapse = '')
    ARN3<-str_split(ARN3,",",simplify = T)
    inicioV<-c()
    inicio<-0
    fin<-0
    finV<-c()
    for (a in 1:length(ARN3)){
      if(ARN3[a]==c("AUG")){
        inicioV=c(inicioV,a)
        inicio<-max(inicioV)
      }
    }
    ARN3a<-c()
    for(h in inicio:length(ARN3)-inicio){
      ARN3a=c(ARN3a,ARN3[inicio+h])
    }
    for( f in 1:length(ARN3a)){
      if (ARN3a[f]=="UAA" | ARN3a[f]=="UAG" | ARN3a[f]=="UGA" ){
        finV=c(finV,f)
        fin<-min(finV)
      }
    }

    if(inicio==0 | fin ==0){
      print("No hay secuencia de proteinas")
      break
    }
    ARN3n<-c()
    ARN3n = c(ARN3n,ARN3a[1:fin])
    print(ARN3n)
    ARN3n<-str_replace(ARN3n,ARN3n[1],"Met")
    ARN3n<-str_replace(ARN3n,ARN3n[length(ARN3n)],"Stop")
    ARN3n<-str_replace_all(ARN3n,"UGG","Trp")
    for (r in 1:length(ARN3n)){
      if (ARN3n[r]=="UUU" | ARN3n[r]=="UUC" ){
        ARN3n<-str_replace(ARN3n,ARN3n[r],"Phe")
      }else{
        if(ARN3n[r]=="UUA" | ARN3n[r]=="UUG" | ARN3n[r]=="CUU" | ARN3n[r]=="CUC" | ARN3n[r]=="CUA" | ARN3n[r]=="CUG"){
          ARN3n<-str_replace(ARN3n,ARN3n[r],"Leu")
        }else{
          if(ARN3n[r]=="AUU" | ARN3n[r]=="AUC" |  ARN3n[r]=="AUA"){
            ARN3n<-str_replace(ARN3n,ARN3n[r],"ile")
          }else{
            if(ARN3n[r]=="GUU" | ARN3n[r]=="GUC" | ARN3n[r]=="GUA" | ARN3n[r]=="GUG"){
              ARN3n<-str_replace(ARN3n,ARN3n[r],"Val")
            }else{
              if(ARN3n[r]=="UCU" | ARN3n[r]=="UCC" | ARN3n[r]=="UCA" | ARN3n[r]=="UCG" | ARN3n[r]=="AGU" | ARN3n[r]=="AGC"){
                ARN3n<-str_replace(ARN3n,ARN3n[r],"Ser")
              }else{
                if(ARN3n[r]=="CCU" | ARN3n[r]=="CCC" | ARN3n[r]=="CCA" | ARN3n[r]=="CCG"){
                  ARN3n<-str_replace(ARN3n,ARN3n[r],"Pro")
                }else{
                  if(ARN3n[r]=="ACU" | ARN3n[r]=="ACC" | ARN3n[r]=="ACA" | ARN3n[r]=="ACG"){
                    ARN3n<-str_replace(ARN3n,ARN3n[r],"Thr")
                  }else{
                    if(ARN3n[r]=="GCU" | ARN3n[r]=="GCC" | ARN3n[r]=="GCA" | ARN3n[r]=="GCG"){
                      ARN3n<-str_replace(ARN3n,ARN3n[r],"Ala")
                    }else{
                      if(ARN3n[r]=="UAU" | ARN3n[r]=="UAC"){
                        ARN3n<-str_replace(ARN3n,ARN3n[r],"Tyr")
                      }else{
                        if(ARN3n[r]=="CAU" | ARN3n[r]=="CAC"){
                          ARN3n<-str_replace(ARN3n,ARN3n[r],"His")
                        }else{
                          if(ARN3n[r]=="CAA" | ARN3n[r]=="CAG"){
                            ARN3n<-str_replace(ARN3n,ARN3n[r],"Gin")
                          }else{
                            if(ARN3n[r]=="AAU" | ARN3n[r]=="AAC"){
                              ARN3n<-str_replace(ARN3n,ARN3n[r],"Asn")
                            }else{
                              if(ARN3n[r]=="AAA" | ARN3n[r]=="AAG"){
                                ARN3n<-str_replace(ARN3n,ARN3n[r],"Lys")
                              }else{
                                if(ARN3n[r]=="GAU" | ARN3n[r]=="GAC"){
                                  ARN3n<-str_replace(ARN3n,ARN3n[r],"Asp")
                                }else{
                                  if(ARN3n[r]=="GAA" | ARN3n[r]=="GAG"){
                                    ARN3n<-str_replace(ARN3n,ARN3n[r],"Glu")
                                  }else{
                                    if(ARN3n[r]=="UGU" | ARN3n[r]=="UGC"){
                                      ARN3n<-str_replace(ARN3n,ARN3n[r],"Cys")
                                    }else{
                                      if(ARN3n[r]=="CGU" | ARN3n[r]=="CGC" | ARN3n[r]=="CGA" | ARN3n[r]=="CGG" | ARN3n[r]=="AGA" | ARN3n[r]=="AGG" ){
                                        ARN3n<-str_replace(ARN3n,ARN3n[r],"Arg")
                                      }else{
                                        if(ARN3n[r]=="GGU" | ARN3n[r]=="GGC" | ARN3n[r]=="GGA" | ARN3n[r]=="GGG"){
                                          ARN3n<-str_replace(ARN3n,ARN3n[r],"Gly")
                                        }
                                      }
                                    }
                                  }
                                }
                              }
                            }
                          }
                        }
                      }
                    }
                  }
                }
              }
            }
          }
        }
      }
    }
    print("Secuencia de proteínas:")
    print(ARN3n)
}



ARN_proteinas(Transcripcion(secuenciaAleatoria(2000)))


```

6. Para representar una molécula de ADN de doble hebra basta con escribir la secuencia de
una de sus hebras. Consideremos, por ejemplo, la secuencia TGCGATAC. Como no
se indica lo contrario, se asume que la secuencia está escrita en sentido 5'→3' y, por lo
tanto, se trata de la hebra directa (forward strand):
Hebra directa: 5'-TGCGATAC-3'
Análogamente, si decido escribir esta misma secuencia empezando por el extremo 3’ se
obtiene la hebra inversa (reverse strand):
Hebra inversa: 3'-CATAGCGT-5'
Escribe una función que recibe una hebra directa y regresa la hebra inversa.

```{r}
hebra_inversa <- function(secuencia){
  
  secuencia_vector <- strsplit(secuencia, "")[[1]]
  
  secuencia_vector_inversa <- rev(secuencia_vector)
 
  secuencia_inversa <- paste(secuencia_vector_inversa, collapse = "")
  sprintf("La hebra inversa es: %s", secuencia_inversa)
}


cat("Ingresa la secuencia de la hebra directa: ")
secuencia_directa <- readline()

hebra_inversa(secuencia_directa)
```
7. Normalmente se representa la molécula escribiendo primero la hebra directa y debajo la
hebra complementaria (complementary strand). La hebra complementaria se escribe en
sentido 3'→5' para que las bases de ambas hebras queden emparejadas:
a. Hebra directa: 5'-TGCGATAC-3'
b. Hebra complementaria: 3'-ACGCTATG-5'.
Escribe una función qué recibe una hebra directa y obtiene la hebra complementaria.

```{r}
complemento <- function(secuencia) {

  diccionario <- c("A"="T", "T"="A", "C"="G", "G"="C")
  
 
  bases <- strsplit(secuencia, "")[[1]]
  
 
  complementaria <- sapply(bases, function(base) diccionario[[base]])
  

  return(paste(complementaria, collapse=""))
}

cat("Ingresa de nuevo una  secuencia de la hebra directa: ")
secuencia_directa <- readline()
hebra_directa <- secuencia_directa
hebra_complementaria <- complemento(hebra_directa)
print(paste("Hebra directa: 5'-", hebra_directa, "-3'", sep=""))
print(paste("Hebra complementaria: 3'-", hebra_complementaria, "-5'", sep=""))
```
8. Si escribimos la secuencia de la hebra complementaria en sentido inverso (5'→3') se obtiene
la complementaria inversa (reverse-complement):
a. Hebra complementaria: 3'-ACGCTATG-5'
b. Hebra complementaria inversa: 5'-GTATCGCA-3'
Escribe la función en R para obtener la hebra complementaria inversa, desde una hebra
complementaria.
```{r}
complemento_inversa <- function(secuencia) {

  diccionario <- c("A"="T", "T"="A", "C"="G", "G"="C")
  
 
  bases <- strsplit(secuencia, "")[[1]]
  

  complementaria <- sapply(bases, function(base) diccionario[[base]])
  
  
  complementaria_inversa <- paste(rev(complementaria), collapse="")
  
  cat("Hebra complementaria inversa: 5'-", complementaria_inversa, "-3'\n")
  

  return(complementaria_inversa)
}


cat("Introduce la secuencia complementaria: ")
secuencia_complementaria <- readline()


complementaria <- complemento(secuencia_complementaria)
cat("Hebra original: 3'-", complementaria, "-5'\n")

cat("Hebra complementaría: 3'-", secuencia_complementaria, "-5'\n")

complementaria_inversa <- complemento_inversa(complementaria)
```

